臺灣高雄地方法院刑事判決　　　　　　　100年度易字第377號
公　訴　人　臺灣高雄地方法院檢察署檢察官
被　　　告　張泰驤
上列被告因違反保護令罪案件，經檢察官提起公訴（99年度偵字
第36836 號），本院判決如下：
    主  文
張泰驤犯違反保護令罪，處拘役肆拾日，如易科罰金，以新臺幣
壹仟元折算壹日。
    犯罪事實
一、張泰驤與傅思嘉（原名傅霙麗）為夫妻關係，2 人間具有家
    庭暴力防治法第3 條第1 款所定之家庭成員關係。張泰驤前
    因對傅思嘉實施家庭暴力行為，經本院於民國99年7 月16日
    以99年度家護字第1037號裁定核發民事通常保護令，令張泰
    驤對傅思嘉不得實施身體或精神上之不法侵害行為，及不得
    直接或間接對傅思嘉為騷擾、跟蹤之聯絡行為，且應於99年
    7 月31日上午11時前遷出傅思嘉位於高雄市○○區○○路11
    9 號H 棟13之1 之住居所，並將全部鑰匙交付傅思嘉，並不
    得就傅思嘉之上開不動產為任何處分行為，亦不得為出租、
    出借及買賣有礙於傅思嘉使用該不動產之行為，另應遠離傅
    思嘉之住居所至少100 公尺，應於保護令有效期間內完成認
    知教育輔導之處遇計畫，並於99年8 月9 日上午10時向高雄
    市政府警察局鼓山分局報到，保護令有效期間為1 年。詎張
    泰驤明知上開保護令之內容，於99年11月27日9 時30分至10
    時許，竟基於違反上開保護令之犯意，先直接前往傅思嘉上
    開住處樓下欲接其子外出，而違反法院所為前開遠離傅思嘉
    住居所至少100 公尺之裁定，又因不滿傅思嘉未讓其子準時
    下樓外出，在傅思嘉上開住處大樓樓下，以「婊子、妓女、
    不要臉」等不堪之言語，辱罵傅思嘉為騷擾行為，而違反上
    開不得對傅思嘉為騷擾之保護令行為。
二、案經高雄市政府警察局鼓山分局移送臺灣高雄地方法院檢察
    署檢察官偵查起訴。
    理  由
壹、證據能力之認定：
    按被告以外之人（包括證人、鑑定人、告訴人、被害人及共
    同被告等）於審判外之陳述雖不符前4 條（刑事訴訟法第15
    9 條之1 至第159 條之4 ）之規定，而經當事人於審判程序
    同意作為證據，法院審酌該言詞陳述或書面陳述作成時之情
    況，認為適當者，亦得為證據；當事人、代理人或辯護人於
    法院調查證據時，知有刑事訴訟法第159 條第1 項不得為證
    據之情形，而未於言詞辯論終結前聲明異議者，視為有前項
    之同意，刑事訴訟法第159 條之5 定有明文。經查，本判決
    所引用之各項證據資料，其屬於被告以外之人於審判外之陳
    述者，均據本院於調查證據程序逐一提示並告以要旨，檢察
    官、被告均知該等證據為被告以外之人之審判外陳述，已表
    示同意作為證據（見院二卷第25頁反面、第26頁正面）及未
    於言詞辯論終結前聲明異議，本院審酌上開證據作成時之情
    況，亦無不當取供等情形，認為以之作為本案之證據亦屬適
    當，依刑事訴訟法第159 條之5 規定，應有證據能力。
貳、實體部分：
一、上揭犯罪事實，業據被告張泰驤於本院審理時坦承不諱（見
    院二卷第32頁正反面），並經證人傅思嘉於警詢、偵查證述
    甚詳在卷（見警卷第5 至7 頁、偵卷第19、20頁），及經證
    人即警員沈正林於本院審理時證述：當時我看到傅思嘉從大
    樓管理室出來，在庭被告就和她有言語上衝突，但是我們都
    一直在制止．．．。現場就在大樓門口，所以已經違反遠離
    告訴人住居所100 公尺的規定等語明確（見院二卷第27頁正
    面），復有臺灣高雄地方法院99年度家護字第1037號民事通
    常保護令1 份（見警卷第15至20頁）、高雄市政府警察局10
    0 年3 月25日函及隨函所附報案紀錄單5 紙在卷可佐（見院
    二卷第18至23頁），本案事證明確，被告有事實欄所載犯行
    堪以認定，應依法論科。
二、按家庭暴力防治法所稱「騷擾」者，謂任何打擾、警告、嘲
    弄或辱罵他人之言語、動作或製造使人心生畏怖情境之行為
    ，家庭暴力防治法第2 條第3 款定有明文。查被告與傅思嘉
    （原名傅霙麗）為夫妻關係，渠等間具有家庭暴力防治法第
    3 條第1 款所定配偶之家庭成員關係。核被告所為，係犯家
    庭暴力防治法第61條第2 款、第4 款之違反保護令罪。又被
    告雖於同次行為中違反法院保護令裁定所禁止之2 款規定，
    然法院依家庭暴力防治法第14條規定核發通常保護令者，該
    保護令內之數款規定，均係保護令之內容，僅係將其違犯情
    形逐一列舉，是被告違反「同一保護令」上所禁止之數款行
    為，仍應屬單純一罪，只以一違反保護令罪論處，檢察官誤
    認係想像競合犯，尚有未洽，併予敘明。爰審酌被告前有違
    反家庭暴力防治法等前科之紀錄，有臺灣高等法院被告前案
    紀錄表1 份附卷可稽，其於收受本院所核發之民事通常保護
    令後，竟無視上開保護令之效力，而未遠離傅思嘉之住居所
    及騷擾傅思嘉，被告行為實有不該，惟念被告係因要至傅思
    嘉之住居所接小孩去學打擊樂器音樂課程，因故與傅思嘉產
    生爭吵，始致衍生本案犯行，犯後於本院審理終結前已能知
    錯坦承犯行，並表示不會再做同樣的錯事及當庭向告訴人致
    歉（見院二卷第32頁正面），告訴人於本院審理時亦表示願
    意原諒被告，希望對被告從輕量刑，給予被告自新之機會（
    見院二卷第32頁正面、第33頁正面）及被告犯罪之手段、智
    識程度碩士畢業、生活狀況等一切情狀，認檢察官求處被告
    拘役50日以上，本無不當，惟綜合考量本案告訴人上開請求
    對被告從輕量刑之意見及被告之犯後態度等情，酌情量處如
    主文所示之刑，並諭知如主文所示之易科罰金折算標準，以
    資懲儆。
三、依刑事訴訟法第299 條第1 項，家庭暴力防治法第61條第2
    款、第4 款，刑法第11條前段、第41條第1 項前段，判決處
    以如主文所示。
本案經檢察官陳秉志到庭執行職務。
中    華    民    國    100   年    4     月    13    日
                  刑事第五庭  法  官  林永村
以上正本係照原本作成。
如不服本判決應於收受本判決後10日內向本院提出上訴書狀，並
應敘述具體理由，如未敘述上訴理由者，應於上訴期間屆滿後20
日內補提理由書狀於本院（均須按他造當事人之人數附繕本）「
切勿逕送上級法院」。
中    華    民    國    100   年    4     月    13    日
                              書記官  王珮樺
附錄本案論罪科刑之法條全文：
家庭暴力防治法第61條
違反法院依第14條第1 項、第16條第3 項所為之下列裁定者，為
本法所稱違反保護令罪，處3 年以下有期徒刑、拘役或科或併科
新臺幣10萬元以下罰金：
一、禁止實施家庭暴力。
二、禁止騷擾、接觸、跟蹤、通話、通信或其他非必要之聯絡行
    為。
三、遷出住居所。
四、遠離住居所、工作場所、學校或其他特定場所。
五、完成加害人處遇計畫。